臺灣臺北地方法院刑事判決
110年度簡上字第23號
上  訴  人  臺灣臺北地方檢察署檢察官
上  訴  人
即  被  告  陳朝富


上列上訴人因被告妨害自由案件，不服本院民國109年12月31日
所為之109年度簡字第2902號第一審刑事簡易判決（聲請簡易判
決處刑案號：109年度偵字第19526號），提起上訴，本院管轄之
第二審合議庭判決如下：
    主  文
上訴駁回。
    事  實
一、陳朝富與黃邵衡原為址設臺北市○○區○○○路00號天祥大樓之
    管理員，雙方屢因排班、到班問題，素有怨隙。陳朝富於民
    國109年6月5日下午6時22分許，在上址大樓管理室內與黃邵
    衡發生爭執，遂基於恐嚇危害安全之犯意，於同日下午6時2
    4至25分許，手持長木棍抵住黃邵衡之左肩或左側手臂等身
    體部位，並揮動長木棍作勢攻擊黃邵衡，以此加害身體之事
    恐嚇黃邵衡，使之心生畏懼，致生危害於安全。
二、案經黃邵衡訴由臺北市政府警察局中山分局報告臺灣臺北地
    方檢察署檢察官偵查後聲請簡易判決處刑。
    理  由
壹、程序事項：
    本案所引用之供述及非供述證據，經本院依法踐行調查證據
    程序，檢察官、被告陳朝富均不爭執各該證據之證據能力，
    且亦查無依法應排除其證據能力之情形，是後述所引用證據
    之證據能力均無疑義。
貳、實體事項：
一、訊據被告固坦承於上開時、地與告訴人黃邵衡發生爭執，惟
    矢口否認有何恐嚇危害安全犯行，辯稱：伊當時只是很生氣
    ，沒有想要恐嚇告訴人的意思云云。經查：
（一）證人即告訴人黃邵衡於警詢及偵查中證稱：伊與被告於109年6月5日下午6時許，在天祥大樓管理室發生口角糾紛，被告一怒之下就手持長木棍，作勢要攻擊伊，伊就躲到第一銀行裡面打電話報警等語（詳見偵字卷第15至19頁、第49至50頁），復經檢察官勘驗現場監視器錄影畫面，勘驗結果顯示06/05/2020 18：24：23至25時，被告手持長木棍抵住告訴人之左側手臂，並持續發生口角爭執；06/05/2020 18：24：26至28時，被告持該長木棍作勢欲攻擊告訴人；06/05/2020 18：24：29至35時，被告再將該長木棍靠近告訴人之左肩或左側背後，並用該長木棍持續指著告訴人；06/05/2020 18：24：36至44時，告訴人往大門方向行進；06/05/2020 18：24：44至47時，告訴人自大門走出離開畫面；06/05/2020 18：24：49至18：25：05時，告訴人從大門再走進大廳，並與被告保持一定之距離；06/05/2020 18：25：14至16時，被告再持長木棍往告訴人方向行進，此有勘驗筆錄及監視器錄影畫面翻拍照片（見偵字卷第61至66頁）存卷可參，核與證人黃邵衡證述情節相符，足徵被告確有手持長木棍抵住告訴人之左肩或左側手臂，並揮動長木棍作勢欲攻擊之舉，自客觀情狀觀之，被告確有攻擊告訴人之可能，則依社會一般通念判斷，足使一般人感受到身體之安全受到威脅而使人心生畏怖，再觀諸上開勘驗筆錄及監視器錄影畫面翻拍照片所示，被告持長木棍作勢攻擊告訴人後，告訴人即走出大門離開案發地點，嗣後其雖又返回案發地點，但始終與被告保持相當之距離，顯見被告上開行為確實已讓告訴人心生畏懼而不敢靠近之，而被告為智識正常且具社會經驗之成年人，當應知曉其行為易使人心生畏怖，猶執意為之，主觀上應有恐嚇之犯意，益彰甚明。是其空言並無恐嚇犯意云云，洵無足採。
（二）本案事證既屬明確，被告犯行堪以認定，應予依法論科。
二、論罪科刑：
（一）核被告所為，係犯刑法第305條之恐嚇危害安全罪。
（二）駁回上訴之理由：
　　⒈按關於刑之量定，係實體法上賦予法院得為自由裁量之事
      項，苟已斟酌刑法第57條各款所列情狀而未逾越法定刑度
      ，不得遽指為違法，且在同一犯罪事實與情節，如別無其
      他加重或減輕之原因，下級審量定之刑，亦無過重或失輕
      之不當情形，則上級審法院對下級審法院之職權行使，原
      則上應予尊重（最高法院72年台上字第6696號判例意旨參
      照）。倘其未有逾越法律所規定之範圍，或濫用其權限，
      即不得任意指摘為違法，以為上訴之理由（最高法院75年
      台上字第7033號判決意旨參照）。
　　⒉經查，原審認本案事證明確，依照刑事訴訟法第449條第1
      項前段、第3項、第454條第2項，刑法第305條、第41條第
      1項前段等規定，並審酌被告與告訴人原為同事關係，卻
      於工作值班問題上，未能妥適協調，並釐清兩人之來往分
      際，且被告未能妥適處理自我情緒，況其所為縱未造成告
      訴人身體受有損傷之惡害實現，仍屬對他人之惡害通知，
      並顯於告訴人所享之自由法益有損，兼衡以被告之素行、
      犯罪動機、目的、手段、其於本院訊問程序中之犯後態度
      、高中畢業學歷之智識程度、案發時擔任大樓管理員，月
      入新臺幣2萬6000元，已婚並與太太及1名子女同住，仍須
      扶養其太太之家庭經濟狀況等一切情狀，量處拘役40日，
      及諭知易科罰金標準等情，認事用法均無違誤，且顯已具
      體審酌刑法第57條各款所列情形，為科刑輕重標準之綜合
      考量，其量定之刑罰，客觀上並未逾越法定刑度，亦與罪
      刑相當原則無悖，難認有逾越法律所規定之範圍，或濫用
      其裁量權限之違法情形，是檢察官認原審量刑不當提起上
      訴及被告上訴否認犯行，均無理由，應予駁回。 
據上論斷，應依刑事訴訟法第455條之1第1項、第3項、第368 條
，判決如主文。
本案經檢察官林劭燁聲請以簡易判決處刑，經檢察官林黛利到庭
執行職務。
中　　華　　民　　國　　111 　年　　2 　　月　　7 　　日
                  刑事第六庭審判長  法  官  李佳靜
　　　　　　　　　　　　　　　　　　法  官  劉俊源
　　　　　　　　　　　　　　　　　　法  官  洪翠芬
上正本證明與原本無異。
不得上訴。
中　　華　　民　　國　　111 　年　　2 　　月　　8 　　日
                                    書記官  林珊慧